臺灣臺南地方法院民事裁定　　　　　100年度司財管字第131號
聲　請　人　京城商業銀行股份有限公司
法定代理人　戴誠志
代　理　人　許俊傑
上列聲請人為被繼承人杜昭慶向本院聲請選任遺產管理人事件，
本院裁定如下：
    主  文
選任王志聰地政士為被繼承人杜昭慶(男，民國○○○年○月○
日生，身分證統一編號：Ｚ000000000，民國一百年六月九日死亡
，死亡前最後住所：臺南市○區○○里○○鄰○○路四六一巷十
六號之三)之遺產管理人。
聲請程序費用新臺幣壹仟元由被繼承人杜昭慶之遺產負擔。
    理  由
一、按繼承開始時，繼承人之有無不明者，由親屬會議於一個月
    內選定遺產管理人，並將繼承開始及選定遺產管理人之事由
    ，向法院報明；無親屬會議或親屬會議未於前條所定期限內
    選定遺產管理人者，利害關係人或檢察官，得聲請法院選任
    遺產管理人，並由法院依前項規定為公示催告；公示催告期
    限屆滿，無繼承人承認繼承時，其遺產於清償債權，並交付
    遺贈物後，如有剩餘，歸屬國庫，民法第1177條、第1178
    條第2項、第1185條分別定有明文。
二、本件聲請意旨略以：被繼承人杜昭慶為聲請人之債務人，惟
    被繼承人於民國100年6月9日死亡，其法定繼承人均已拋棄
    繼承，無法依同法第1177條選任遺產管理人，致聲請人之權
    利無法行使，故聲請人以利害關係人身分向法院聲請為被繼
    承人杜昭慶選任遺產管理人等語。
三、經查：聲請人主張之前開事實，業據提出被繼承人杜昭慶除
    戶謄本1件、本院100年9月1日南院龍家秀100年度司繼字第
    1618號准予備查通知函影本1件、繼承系統表1份附卷為憑。
    並經本院依職權調閱本院100年度司繼字第1618號拋棄繼承
    事件卷宗核閱綦詳，是聲請人之主張應足採信。又查被繼承
    人杜昭慶死亡後，其法定繼承人皆已依法拋棄繼承權經本院
    准予備查，且未準用民法第1177條之規定選定遺產管理人，
    而被繼承人杜昭慶為聲請人之債務人，故聲請人以利害關係
    人之身分聲請選任被繼承人杜昭慶之遺產管理人，核與上開
    規定並無不合，應予准許。
四、再查，關於選任王志聰地政士為被繼承人之遺產管理人部份
    ，經聲請人提出願擔任遺產管理人同意書1件、臺南市地政
    士開業執照影本、參予遺產管理人職前講習課程結訓證書影
    本各1件為據，足見王志聰地政士確有擔任本件遺產管理人
    之意願。經本院審酌認王志聰地政士應具備不動產處理與遺
    產管理人相關職務之專業能力，且與被繼承人杜昭慶所遺遺
    產間無利害關係，若由其擔任本事件之遺產管理人，應足秉
    持其專業倫理擔當此具公益性質之職務，並順利達成管理保
    存及清算遺產之任務。執此，本院認為由王志聰地政士擔任
    被繼承人杜昭慶之遺產管理人，應屬妥適，爰裁定如主文。
五、依非訟事件法第157條，裁定如主文。
中    華    民    國   100    年    12    月    2     日
                  家事法庭    司法事務官  林可婷
以上正本係照原本作成。
如對本裁定抗告須於裁定送達後10日內向本院提出抗告狀，並應
繳納抗告費新臺幣1,000元整。
中    華    民    國   100    年    12    月    7     日
                              書  記  官  方柔尹